最　高　行　政　法　院　裁　定
　　　　　　　　　　　　　　　　　　 96年度裁字第01160號
上　訴　人　甲○○（即吳員外電子遊戲場）
被 上訴 人　高雄縣政府
代　表　人　乙○○
上列當事人間因違反電子遊戲場業管理條例事件，上訴人對於中
華民國95年4月4日高雄高等行政法院95年度簡字第87號判決，提
起上訴，本院裁定如下：
　　主  文
上訴駁回。
上訴審訴訟費用由上訴人負擔。
　　理  由
一、按對於適用簡易程序之裁判提起上訴或抗告，須經本院許可
    ，且該許可以訴訟事件所涉及之法律見解具有原則性者為限
    ，行政訴訟法第235條定有明文。所謂法律見解具有原則性
    ，係指該事件所涉及之法律問題意義重大，而有加以闡釋之
    必要情形而言；如對行政命令是否牴觸法律所為之判斷，或
    就同類事件高等行政法院所表示之見解相互牴觸，有由本院
    統一法律上意見或確認其意見之必要情形屬之。
二、緣上訴人於民國（下同）94年1月17日獲准復業，在高雄縣
    鳳山市○○街35號1樓經營「吳員外電子遊戲場」，領有被
    上訴人核發之高縣營合字第0900145611號營利事業登記證，
    營業項目登記為Ｊ701010電子遊戲場業（限制級娛樂類附設
    益智類）。被上訴人以上訴人經高雄縣政府警察局少年警察
    隊於94年8月6日21時許至前開地址實施臨檢，查獲該電子遊
    戲場放任未滿18歲之解姓兒童（姓名、年籍見原處分卷）進
    入，遂以94年8月8日高縣警少字第0940083666號函請被上訴
    人依法查處，乃以上訴人違反電子遊戲場業管理條例第17條
    第1項第2款規定，依同法第29條前段規定，以94年8月30日
    府建使字第0940186692號行政處分書處上訴人罰鍰新臺幣（
    下同）20萬元。上訴人不服，提起訴願，遭決定駁回，遂提
    起本件訴訟。
三、原判決依卷內資料，以上訴人於其經營之電子遊戲場入口明
    顯處標示入場年齡限制，係為電子遊戲場業管理條例第17條
    第1項第4款之規定，上訴人本應遵守該條例之規定。然上訴
    人之從業人員雖曾禁止解姓兒童進入該電子遊戲場，但依電
    子遊戲場業管理條例第1條第1項規定：「為管理電子遊戲場
    業，並維護社會安寧、善良風俗、公共安全及國民身心健康
    ，特制定本條例。」之立法意旨，包含有維護國民身心健康
    之目的，而前揭條款規定旨在防止未滿18歲者出入妨害身心
    健康場所，至於涉足該場所是否以消費為目的並非所問，且
    亦不得以門口有標示警語，即推卸其應詳加查核之責。如僅
    於營業場所出入口明顯處，標示營業級別及入場年齡限制及
    以口頭告知未滿18歲者不得進入，而未能實際控管未滿18歲
    者進入該限制級電子遊戲場，則前揭電子遊戲場業管理條例
    之規定形同具文。是上訴人所經營之電子遊戲場，既係限制
    級電子遊戲場，竟任由未滿18歲之解姓兒童進入，即與前揭
    規定有違，不得以其已於電子遊藝場之出入口明顯處，前已
    依規定懸掛「未滿18歲者，禁止進入」之警告標示，而推卸
    其應詳加查核之責為由，駁回上訴人在原審之訴。
四、上訴人意旨略以：按「經營電子遊戲場業者，應遵守下列事
    項：．．．二、限制級電子遊戲場，不得放任未滿18歲者進
    入。」電子遊戲場業管理條例第17條第1項第2款定有明文。
    又「違反第17條第1項第1款或第2款規定者，處負責人新臺
    幣20萬元以上100萬元以下罰鍰。」復為同條例第29條前段
    所明定。條文中所謂「放任」，並非指限制級電子遊戲場，
    一有未滿18歲者進入，即要對業者予以處罰，而應係指未滿
    18歲者，在業者「放任」之情況下進入限制級電子遊戲場，
    始符合處罰之要件，亦即所謂「放任」應係指不加任何限制
    或警示，任令未滿18歲之人在遊戲場內恣意進出而為之謂。
    原判決認為上訴人「不得以門口有標示警語，即推卸其應詳
    加查核之責。苟業者未能實際控管未滿18歲者進入該限制級
    電子遊戲場，則前揭電子遊戲場業管理條例之規定形同具文
    。」即認為，「放任」係指未「實際控管」未滿18者進入限
    制級電子遊戲場。惟所謂「實際控管」係一客觀之狀態，而
    「放任」係為行為人主觀之怠惰、疏忽所致之可歸責之狀況
    ，兩者所指涉之情況顯非同一，原判決對於電子遊戲場業管
    理條例第17條第1項第2款所規定之「放任」之法律上見解，
    顯有錯誤，亦不符合立法意旨為由提起上訴。本院查電子遊
    戲場業管理條例第17條第1項第2款規範意旨在保護青少年，
    防止未滿18歲者出入限制級電子遊戲場，妨害身心健康，故
    課予業者以「積極作為」阻止未滿18歲之人進入電子遊戲場
    所之義務，若僅於店內外張貼「未滿18歲不得進入」之標示
    或口頭告知與此標示相同之內容，即難認已盡此義務。原判
    決已敘明如僅於營業場所出入口明顯處，標示營業級別及入
    場年齡限制及以口頭告知未滿18歲者不得進入，而未能實際
    控管未滿18歲者進入限制級電子遊戲場，則電子遊戲場業管
    理條例第1條及第18條之規定形同具文，並無不合。上訴人
    執其個人主觀上之法律見解，認「放任」係指不加任何限制
    或警示，任令未滿18歲之人在遊戲場內恣意進出而為之謂，
    為行為人主觀之怠惰、疏忽所致之可歸責之狀況，指摘原判
    決法律見解錯誤，並未表明原判決有如何涉及法律見解具有
    原則性，且經核原判決所涉及之法律見解，無具有原則性之
    情事，上訴人提起上訴，不合首揭規定，不應許可，其上訴
    難謂合法，應予駁回。
五、依行政訴訟法第249條第1項前段、第104條、民事訴訟法第9
    5條、第78條，裁定如主文。
中　　華　　民　　國　　96　　年　　5　　 月　　25　　日
                  第五庭審判長法  官　林　茂　權
                              法  官  梁  松  雄
                              法  官  鄭　忠　仁
                              法  官　黃　本　仁
                              法  官　吳　東　都
以  上  正  本  證  明  與  原  本  無  異
中　　華　　民　　國　　96　　年　　5　　 月　　28　　日
　　　　　　　　　　　　　　　書記官　莊　俊　亨
